臺灣高等法院刑事判決　　　　　　　　　　　　　九十二年度上訴字第四二九六號
　　上　訴　人
　　即　被　告　乙○○
　　選任辯護人　張致祥律師
　　　　　　　　簡文得律師
　　上　訴　人
　　即　被　告　丁○○
　　指定辯護人　本院公設辯護人丙○○
右上訴人等因違反槍砲彈藥刀械管制條例案件，不服臺灣宜蘭地方法院九十一年度訴
字第四四四號，中華民國九十二年九月二日第一審判決（起訴案號：臺灣宜蘭地方法
院檢察署九十一年度偵字第二四三二號），提起上訴，本院判決如左：
    主  文
原判決關於乙○○、丁○○部分撤銷。
乙○○共同未經許可販賣可發射子彈具有殺傷力之改造玩具手槍（槍枝管制編號：00
00000000─0000000000號），未遂，處有期徒刑貳年柒月，併科罰金新臺幣拾萬元，
罰金如易服勞役，以新臺幣玖佰元即銀元參佰元折算壹日。
丁○○共同未經許可販賣可發射子彈具有殺傷力之改造玩具手槍（槍枝管制編號：00
00000000─0000000000號），未遂，處有期徒刑貳年陸月，併科罰金新臺幣伍萬元，
罰金如易服勞役，以新台幣玖佰元即銀元參佰元折算壹日。
扣案之改造玩具手槍參把（槍枝管制編號：0000000000─0000000000號）均沒收。
    事  實
一、乙○○、丁○○、張智偉（業經原審法院判處有期徒刑二年八月，併科罰金新臺
    幣十萬元確定）與真實姓名不詳綽號「阿兄」之成年男子基於共同販賣改造手槍
    牟利之犯意聯絡，未經許可，於九十一年間某日，由張智偉向丁○○透露其有販
    售改造槍枝之管道，再由丁○○將該消息透露乙○○，由乙○○於九十一年九月
    十九日下午，以電話聯絡綽號「小龍」（真實姓名年籍詳卷）之人，表示其有販
    售改造槍枝之管道，「小龍」隨即與乙○○約定買賣改造手槍三把，每把新臺幣
    （下同）六萬元，並相約於九十一年九月二十日，在宜蘭縣宜蘭市○○路新生派
    出所對面之加油站見面後（此過程中，丁○○亦有與「小龍」接觸談話），「小
    龍」旋報警處理。
二、張智偉即於九十一年九月十九日晚間與「阿兄」相約至宜蘭縣梅花湖山上，取得
    具殺傷力之改造手槍一把、子彈八顆。嗣於九十一年九月二十日上午十時許，由
    基於幫助犯意之塗金舜（業經原審法院判處有期徒刑一年三月，併科罰金新臺幣
    二萬元，緩刑三年確定）駕駛車牌號碼Ｇ五─○七○五號自用小客車，搭載乙○
    ○、丁○○、張智偉、不知情之呂傑徨（另經不起訴處分），至前揭約定地點之
    加油站會合「小龍」與喬裝買客之員警張慶義後，一同前往宜蘭縣礁溪鄉小礁溪
    山上試槍，抵達該處後，由張智偉取出上開向「阿兄」取得之改造手槍一把，並
    當場試開一槍，復交由張慶義另試開一槍，張智偉隨即將該把改造手槍交付張慶
    義，並由張慶義交付六萬元給張智偉，並約定由張智偉前去取得約定之另外二把
    改造手槍後，再於宜蘭縣宜蘭市○○路二六一巷八七號之「慧明茶視聽中心」卡
    拉ＯＫ店進行交易。嗣由乙○○陪同張慶義、「小龍」先至該卡拉ＯＫ店內等待
    ，塗金舜復駕駛上開車輛，載同張智偉、丁○○及不知情之呂傑徨前往宜蘭縣羅
    東運動公園，張智偉在該處下車，並向姓名年籍不詳之友人借得機車後，再度前
    往宜蘭縣梅花湖山上，向「阿兄」取得另二把具殺傷力之改造手槍、子彈十六顆
    ，然後返回宜蘭縣羅東運動公園，搭乘塗金舜上開車輛，連同丁○○及不知情之
    呂傑徨，前往「慧明茶視聽中心」卡拉ＯＫ店，抵達後由張智偉、丁○○進入該
    卡拉ＯＫ店內，與乙○○、張慶義及「小龍」進行該二把改造手槍、子彈十六顆
    之交易，經張慶義表明身分後，即行逮捕，並當場扣得上開三把仿ＦＮ廠半自動
    手槍製造之金屬玩具手槍換裝土造金屬槍管改造而成之改造手槍（槍枝管制編號
    ：0000000000─0000000000號）及二十四顆子彈（經試射鑑定，其中二十二顆具
    有殺傷力，二顆不具殺傷力，均經鑑畢用罄）。
三、案經臺北縣政府警察局移送臺灣宜蘭地方法院檢察署檢察官偵查起訴。
    理  由
一、訊據被告丁○○關於居中聯繫被告乙○○與張智偉販賣槍彈情事供承不諱，被告
    乙○○雖對於曾與「小龍」以電話聯絡，然後相約在加油站附近見面等情供認屬
    實，惟矢口否認有何販賣槍彈犯行，辯稱：當時其接到「小龍」電話，並沒有談
    論買賣槍枝之事，只是說「小龍」從臺北到宜蘭來，相約見面，並介紹朋友給「
    小龍」認識，其即未再插手，不知買賣槍枝情事云云。
二、惟查：
（一）觀諸被告乙○○所述：
    １於警詢時供稱：「綽號『小龍』男子曾打電話給我，要求我幫忙尋找槍械買賣
      管道，直到昨天（九十一年九月十九日）我通知『小龍』找綽號阿義（丁○○
      ）有槍械要賣，於是約定二十日當天見面交易，果然在二十日當天丁○○、張
      智偉、塗金舜（開車）、呂傑徨共乘一部車引導我們（我、小龍、警察【喬裝
      買家】也是一部車）前往宜蘭市○○○○路上雙方全部下車，由張智偉身上拿
      出一把槍對準山中樹林開了一槍後將槍交給喬裝買家的警察驗槍，結果那名買
      家說可以，雙方約定兩個小時後一手交錢一手交貨，於是我帶小龍及買家先出
      去吃飯然後到慧明茶卡拉○Ｋ內等丁○○等人前來交易，結果就被警方一網打
      盡」（見警卷第七頁反面至第八頁），已供承知悉買賣槍彈情事。
    ２於偵查中稱：「（介紹他人向張智偉、丁○○買槍？）不是如此，是數天前有
      一個小龍打電話給我，問我有無『鐵』可以賣？我本不太瞭解其義，丁○○則
      說『鐵』即代表手槍之意。十九日下午小龍又打電話給我，說要來找我，我則
      把話筒交丁○○，我本亦是只想介紹他們雙方認識而以」「（當時看見有人拿
      槍出來？）沒有。但聽到碰、碰二聲響，是我們去加油站之後的事了，……。
      但沒聽見他們交談之內容。我也不知那是在試槍，因我離試槍地點約有三○公
      尺」（見偵查卷第十七頁），則推稱是被告丁○○直接在電話中與「小龍」約
      定，其不知「小龍」所稱「鐵」係何指？亦不知被告丁○○與「小龍」相約買
      賣槍彈，是後來聽到試射時才知道。
    ３於原審稱：「當時三重的『小龍』跟我要『鐵仔』（台語發音），當時我不知
      道『鐵仔』是何意，後來『小龍』到宜蘭找我，當時我說要介紹朋友給他認識
      吃個便飯，吃飯時經我詢問才知道『鐵仔』是槍枝，他要我幫他找槍，我說我
      不知道，我才說要向朋友『阿義』（即被告丁○○）調調看」「我是問『阿義
      』有沒有，後來『阿義』是否問別人我不知道，後來『阿義』回覆說有槍，『
      阿義』就叫我去找『小龍』來，與『小龍』接頭之後就被警察查獲」（見原審
      卷第四六頁），亦直承經詢問「小龍」後，已經知道「鐵仔」即係槍枝，並向
      被告丁○○調槍。嗣又改稱：「根本沒有這種事，『小龍』這個人很奇怪，他
      任何時間都會常常打電話給我，甚至半夜也打電話給我，後來他問我說有沒有
      『鐵仔』可以用，原先我也不知道『鐵仔』是什麼東西，事後聽一個朋友說才
      知道『鐵仔』就是槍。然後到餐廳我介紹朋友給他認識……我介紹他們認識之
      後，就沒有參與這件事情，我也沒有賺差價或什麼的，我完全沒有參與」（見
      原審卷第一八二頁），又否認參與買賣槍枝情事。
    ４由其上開供述，雖先後未盡相符，但已可見其確知「小龍」買賣槍彈之情。復
      斟酌被告丁○○供稱：「（如何知道張智偉有管道？）是之前在聊天時，張智
      偉說他有槍可賣，乙○○才知道張智偉有槍，才打電話要我打電話給張智偉要
      槍」（見原審卷第五十至五一頁）、「是乙○○先打電話給我要求要看槍，叫
      我打電話給張智偉是否能拿出來讓他看，所以我才打電話給張智偉」（見原審
      卷第五十頁）等語，可見被告丁○○經張智偉告知有販賣槍枝管道後，向被告
      乙○○透露，故被告乙○○早已知悉有管道可販賣槍枝。而於此情況下，被告
      乙○○因「小龍」要購買，而向被告丁○○表示聯絡取槍交付之意。且上情亦
      據同案被告張智偉（見警卷第三頁、偵查卷第四六頁、另案臺灣宜蘭地方法院
      九十一年度感裁字第六號張智偉被移送感裁卷第七至八頁、第十四頁、原審卷
      第四七至四九頁）供述屬實。
（二）參以：
    １證人戊○○○○於偵查中證稱：「一開始是乙○○與證人甲１（即『小龍』）
      聯絡，說有槍可賣。證人即來密報，所以我們即先做甲１筆錄，並向上反應。
      約好時地，才下來宜蘭。二部車五個人下來，我與甲１同坐一部車。與乙○○
      約在加油站見面，乙○○是搭張智偉他們之車過來。見面後乙○○改搭我們之
      車。再等了二十分鐘，對方又來另一廂型車。乙○○叫我們跟著前面廂型車走
      。一起到了小礁溪山上。對方五個人與我、甲１全部下車，此時張智偉把一支
      槍拿出來，誇口它性能改得很好，我故做質疑，張智偉即開了一槍，並要我也
      試，我只好了一槍，以取信對方。試槍時對方全部人都在。因之前早就約好買
      三支，所以我們在取得對方信任後，張智偉即把這一支槍先交給我，並再去取
      另二支。我亦當場交付六萬元給張智偉。此時張智偉等四人除乙○○外先行離
      去。乙○○即帶我與甲１去吃麵。吃完後就把我們帶去卡拉ＯＫ，了快二個多
      小時，我故做不奈，請乙○○催促，此時乙○○打電話給張智偉約他們來卡拉
      ＯＫ見面，屆時是張智偉與丁○○一起進來。……另塗金舜是駕駛」（見偵查
      卷第三一至三二頁）。
    ２證人呂傑徨於警詢時證稱：「這幾天我和張智偉、丁○○常在一起，昨（十九
      ）日晚上乙○○去找我們說他要買槍，張智偉說他有門路可調到槍彈來賣」（
      見警卷第十頁），於偵查中證稱：「……當時我、張智偉、丁○○都在一起，
      乙○○先對丁○○說明買槍來意，張智偉即說其有門路……。當晚張智偉留在
      我家睡覺，二十日上午塗金舜開車來載張智偉，張智偉、乙○○二人亦一併約
      我，看是否要同他們去看看，我不知緣由，就答應同去了。我們四人一起坐塗
      金舜開的車，乙○○還說有朋友同來，先到了加油站，再開去小礁溪山上。到
      了山上，張智偉就把槍拿出來，對方友人說要試槍，結果槍會響，大家都有目
      睹，當場張智偉賣該把槍，對方亦把錢給他……」（見偵查卷第二十至二一頁
      ），於原審中證稱：「我沒有介入，那陣子我與張智偉一起賣香煙，每天晚上
      八、九點都聚在一起開會，十九日晚上開會完後，張智偉先拿香煙回羅東，說
      一會會再回來，我就在那裡等他，丁○○也在場，在我們聊天之際乙○○就過
      來了，就直接跟丁○○說他要槍，至於他為何要過來我並不清楚」（見原審卷
      第一一七頁）、「（乙○○如何向丁○○說要槍枝？）他說要『那個』」「（
      你如何知道『那個』是指槍？）因為過一會張智偉就拿出一把槍過來給丁○○
      看，那把槍很小支，看起來像玩具槍，後來他叫我去買檳榔，等我回來之後就
      沒有看到那把槍，當時乙○○也在場」（見原審卷第一一七至一一八頁）、「
      （九月二十日情形？）早上我們在等開會時，乙○○就過來了，我看到一部九
      人座的車，他們叫我上車，我就跟著上車，上山之後，張智偉又拿出一把槍，
      也是小小支的，我不知道是否是同一把槍，因為大小差不多」「（是否看到要
      買槍的人交給張智偉及看到張智偉把槍交給要買槍的人？）都有看到，當時我
      看他們在試槍，試槍後，交槍交錢，之後我們就去吃飯，吃完飯又去載張智偉
      ，在車上張智偉又拿出兩把槍，子彈放在小袋子裡。後來又載他們去卡拉ＯＫ
      店，張智偉與丁○○就進去」等語（見原審卷第一一八頁）。
    ３同案被告塗金舜亦於警詢時稱：「（今在山上試射槍械時，有何人在場？）張
      智偉、丁○○、乙○○、呂傑徨及我等人在場」「（張智偉所販售之槍械從何
      而來？）張智偉我係載渠至羅東，渠一人下車經過一個多小時後，就拿兩支槍
      上車，至於槍從何而來我不知道」（見警卷第六頁反面），於偵查中證稱：「
      （曾與丁○○等人去試槍？）是，昨天上午十時餘，丁○○打電話給我，叫我
      去載他，我開我Ｇ五○七○五號車去載他及張智偉（當時不認識）、呂傑徨，
      還有對方一部車，上面坐著乙○○、一個刑事局的（事後才知道）及另一我不
      認識之人，丁○○叫我開到小礁溪山上去，我至此仍不知何目的，結果到了目
      的地，對方把槍拿出來後，才知他們是去試槍，我們全部都有目睹。乙○○說
      還要再二支等語，本來丁○○只帶一支過去而已。試完之後，丁○○要我載張
      智偉去羅東運動公園，拿到另外二支槍後，乙○○打電話給丁○○，雙方約在
      卡拉○Ｋ店交易，到了目的地後我沒有進去，是待在店外等，是張智偉、丁○
      ○有進去，而乙○○他們則是本來就在店內的，後來警方就來捉人」（見偵查
      卷第十八至十九頁）。
    ４相互參照以觀，本件如何取槍及交付情形已明，且由此益見被告乙○○對於買
      賣槍彈之事知之甚詳，絕非如其所辯並未參與、不知情云云。
（三）依被告乙○○前揭所辯：指本件買賣係「小龍」主動以行動電話與其聯絡，並
      非其知有槍枝管道而詢問「小龍」是否要買槍。被告乙○○之辯護人並以：「
      小龍」為警方之線民，「小龍」主動引誘被告乙○○販賣槍枝，該販賣犯意實
      屬警方挑唆而起，屬「陷害教唆」，其自不負販賣罪責云云。然查：
    １被告乙○○自承其行動電話門號為0000000000號，「小龍」之行動
      電話為0000000000、0000000000、000000000
      0號。經原審調取上開電話於九十一年九月一日起至同年月二十日止之通聯紀
      錄：
      (1)0000000000號，並無與被告乙○○所有上開行動電話門號之通聯
        紀錄，有中華電信股份有限公司九十二年二月二十四日宜營二字第九二○一
        ○四七號函及附件可參（見原審卷第六二至六四頁）。
      (2)0000000000號，於上開期間內並無通話紀錄，有和信電訊股份有
        限公司函為證（見原審卷第六八頁）。
      (3)0000000000號，於九十一年九月一日至十八日均無與被告乙○○
        所有0000000000號門號通話紀錄，直至九十一年九月十九日十
        五時四十五分四秒，接收來自被告乙○○上開門號之電話，通話秒數為一百
        五十二秒。於同日十六時一分二十三秒、同日十六時二十六分二十九秒
        接受來自被告乙○○上開門號之電話（見原審卷第七五頁）。
      則被告所辯係先前「小龍」主動打電話來，向其詢問有無槍枝可賣云云，已難
      採信。
    ２「小龍」雖係警方之線民，經證人戊○○○○及臺北縣政府警察局新莊分局小
      隊長陳銘元是認在卷（見本院卷第五五、八五頁），證人陳銘元小隊長並稱：
      「小龍」係其線民，其於八十六、七年左右即認識「小龍」，「小龍」如有案
      件即會提供線索，沒有哪種特定案件。本件是「小龍」說有人要賣槍，大約下
      午六、七時許，其即直接約「小龍」在臺北縣刑警隊見面，應該就是查獲的前
      一日，案件直接由臺北縣刑警隊偵辦（見本院卷第八五至八九頁），參酌祕密
      證人「小龍」之偵訊筆錄係於九十一年九月十九日晚間八時三十分起製作，即
      於前揭以0000000000號行動電話與被告乙○○聯絡之後，筆錄內容
      記載：「小龍」要檢舉有人販賣槍枝，該人因亟需用錢而向其兜售，並已相約
      於九十一年九月二十日見面等情（見本院卷第一○二頁），可見於「小龍」向
      警方報案之前，即早已因被告乙○○向其販售槍枝而約定買賣，參酌被告乙○
      ○前已得知同案被告張智偉有槍枝買賣管道，向「小龍」販售自屬合理。被告
      乙○○請求再傳訊「小龍」為證，已無必要。
    ３所謂「陷害教唆」，係指犯罪行為人原不具犯罪之故意，純因司法警察之設計
      教唆，始萌生犯意，進而著手實行犯罪構成要件行為（最高法院九十一年台上
      字第一五二三號判決參照）。祕密證人「小龍」雖係警方線民，但被告乙○○
      原本即有販賣槍彈之意，「小龍」同意購買槍彈，雖意在檢舉，並無購買之真
      意，惟並非經警方授意而為；被告乙○○原來即有販賣之意，亦非因「小龍」
      經警方授意後挑唆始起意販賣，是此自非陷害教唆。
（四）被告丁○○嗣亦辯稱：其並未參與交易過程，全部是被告丁○○與「小龍」接
      洽云云，惟先前既向被告乙○○透露有販賣槍枝管道，嗣被告乙○○表示有人
      要購買時，即聯絡調取槍枝，並於買賣及價金交付過程中在場參與，且其本身
      於原審亦供承：「乙○○他有拿電話給我，跟『小龍』講電話」等語（見原審
      卷第一八二頁），尤見被告丁○○亦有與「小龍」接洽過，非僅被告乙○○而
      已。而被告乙○○主動聯絡槍枝買主、決定交易地點，參與本件販賣槍枝之構
      成要件事實，顯見其等均確與被告張智偉及「阿兄」具有共同販賣槍枝牟利之
      犯意聯絡及行為分擔，被告丁○○不過與被告乙○○事後相互推諉，被告乙○
      ○更因被告丁○○於販賣過程中亦曾與「小龍」接觸談話過，而圖藉此推卸所
      分擔之犯行。被告丁○○之辯護人稱：被告丁○○僅居中聯繫，並在一旁觀看
      而已，應僅係幫助犯云云，自非可採。
（五）被告張智偉確有收取六萬元之買賣價金，經證人張慶義證述在卷（見偵查卷第
      三二頁），證人呂傑徨亦證稱看到張智偉與對方交槍交錢等情屬實（見原審卷
      第一一八頁）。又被告張智偉於警訊時坦承：一支槍的價格是六萬元，其將錢
      交給「阿兄」後，「阿兄」會分其數千元至一萬元左右之費用等語（見警卷第
      三頁反面），足見被告張智偉確係有販槍牟利之犯意。至其嗣於原審改稱：只
      有負責交槍，並未收取金錢云云（見偵查卷第四七頁），顯係事後卸責之詞，
      不足採信。
（六）此外，上開扣案槍彈經送內政部警政署刑事警察局鑑定後，該送驗之手槍三把
      （槍枝管制編號0000000000至九），認均係由仿ＦＮ廠半自動手槍
      製造之金屬玩具手槍換裝土造金屬槍管改造而成之改造手槍，機械性能良好，
      均可擊發適用之子彈，認均具殺傷力。送驗子彈二十四顆，認均係由外徑約八
      ‧四ＭＭ之土造金屬彈殼加裝金屬彈頭（直徑約七‧八ＭＭ）組合而成之土造
      子彈，經採樣八顆試射，七顆可擊發，認具殺傷力，一顆無法擊發，認不具殺
      傷力，有內政部警政署刑事警察局九十一年九月二十日刑鑑字第○九一○二五
      六九六五號槍彈鑑定書附卷可稽（見偵查卷第三五至四四頁）。又其餘十六顆
      子彈經送鑑定後，認均係由外徑約八‧四ＭＭ之土造金屬彈殼加裝金屬彈頭（
      直徑約七‧八ＭＭ）組合而成之土造子彈，經全數試射，其中二十五顆，均可
      擊發，認具殺傷力，餘一顆無法擊發，認不具殺傷力，有內政部警政署刑事警
      察局九十二年三月十八日刑鑑字第○九二○○二七三六六號函在卷可參（見原
      審卷第八七、一○○頁）。
（七）綜上所述，本件事證明確，被告等所辯均不足採，其等犯行均堪認定。
三、本件係被告乙○○先對「小龍」為賣槍之要約，惟「小龍」係警方線民，雖稱欲
    買前揭改造槍彈，實則並無購買槍彈之真意，但被告乙○○、丁○○既有販賣槍
    彈之故意，且依約攜帶槍彈前往交付，即已著手實施販賣槍彈之行為，雖形式上
    警方與被告張智偉、丁○○、乙○○已互為交付槍彈及價金，然事實上並無真正
    完成買賣改造槍彈之行為。核被告乙○○、丁○○所為，均係犯槍砲彈藥刀械管
    制條例第十一條第五項、第一項未經許可販賣其他可發射子彈具殺傷力之各式槍
    砲未遂罪、第十二條第五項、第一項之未經許可販賣子彈未遂罪。被告乙○○、
    丁○○與同案被告張智偉及綽號「阿兄」之成年男子，互有犯意聯絡及行為分擔
    ，均為共同正犯。其等以一次販賣行為，販賣前揭改造手槍三把、子彈二十四發
    ，同時侵害數法益，屬一行為觸犯數罪名之想像競合犯，依刑法第五十五條前段
    規定，從一重之槍砲彈藥刀械管制條例第十一條第五項、第一項罪論處。又所犯
    係屬未遂，應依刑法第二十六條前段之規定，減輕其刑。
四、原審認被告所犯罪證明確，予以論罪科刑，固非無見。惟查：（一）「小龍」係
    與被告乙○○約定於九十一年九月二十日交付後，始報警處理。原判決認定「小
    龍」與被告乙○○聯絡得知被告乙○○在販賣槍枝之後，即報警處理，然後才約
    定於九十一年九月二十日見面交付，與卷證資料不相符合。（二）依通聯紀錄顯
    示，「小龍」係與被告乙○○於九十一年九月十九日下午以電話聯絡，雖證人「
    小龍」於偵查中以祕密證人身分出庭，證稱：被告乙○○於九十一年九月十九日
    上午十時許至下午十二時許，先後打三通電話與其聯絡，其間並有叫被告丁○○
    與其講話，被告丁○○說槍枝是改造的，一支六萬元云云（見偵查卷第三二頁）
    ，於原審仍以祕密證人身分出庭，但稱於通話時間上無法記得那麼清楚，請求調
    通聯紀錄以確定通話之時間（見原審卷第一五九頁）。徵諸何時以電話聯絡，人
    之記憶容有差失，自以客觀之通聯紀錄顯示為據。又因「小龍」係以祕密證人身
    分出庭，未依法接受對質或詰問，故原審並並未引據上開證詞為證據。而原審捨
    棄通聯紀錄所示通知時間之客觀證據，遽為認定被告乙○○於九十一年九月十九
    日上午十時許起至下午十二時許止，打電話給「小龍」表示有販賣改造槍枝之管
    道，且未說明何以如此認定之理由，自有未洽。（三）原判決認被告乙○○、丁
    ○○二人所犯均屬未遂，惟於據上論斷欄漏未引用刑法第二十六條前段，亦有未
    當。被告乙○○、丁○○二人提起上訴，否認犯罪，雖均無理由，惟原判決既有
    可議，自應由本院予以撤銷改判。
五、爰審酌被告乙○○、張智偉、丁○○販賣槍枝之動機、目的、生活狀況、智識程
    度、所販售槍彈之數量、其犯行對社會治安構成潛在威脅，所生之損害非輕及被
    告丁○○供承大部分犯行，被告乙○○則飾詞諉卸等一切情狀，分別量處如主文
    所示之刑，罰金部分並諭知易服勞役之折算標準。至扣案之具殺傷力之改造手槍
    三把為違禁物，依刑法第三十八條第一項第一款之規定沒收之，至具有殺傷力之
    子彈二十二顆業經全數鑑定試射完畢，爰不另諭知沒收。
據上論斷，應依刑事訴訟法第三百六十九條第一項前段、第三百六十四條、第二百九
十九條第一項前段、槍砲彈藥刀械管制條例第十一條第一項、第五項、第十二條第一
項、第五項，刑法第十一條前段、第二十八條、第五十五條、第二十六條前段、第四
十二條第二項、第三十八條第一項第一款、罰金罰鍰提高標準條例第二條，現行法規
所定貨幣單位折算新臺幣條例第二條，判決如主文。
本案經檢察官郭弘佑到庭執行職務。
中　　　華　　　民　　　國　　九十三　　年　　　四　　　月　　　九　　　日
                              臺灣高等法院刑事第十一庭
                                  審判長法  官  楊　照　男
                                        法  官  陳　炳　彰
                                        法  官  王　詠　寰
右正本證明與原本無異。
如不服本判決，應於收受送達後十日內向本院提出上訴書狀，其未敘述上訴之理由者
並得於提起上訴後十日內向本院補提理由書（均須按他造當事人之人數附繕本）。
                                        書記官  駱　麗　君
中　　　華　　　民　　　國　　九十三　　年　　　四　　　月　　　九　　　日
附錄：本案論罪科刑法條全文
槍砲彈藥刀械管制條例第十一條
未經許可，製造、販賣或運輸第四條第一項第一款所稱其他可發射金屬或子彈具有殺
傷力之各式槍砲者，處五年以上有期徒刑，併科新臺幣一千萬元以下罰金。
未經許可，轉讓、出租或出借前項所列槍砲者，處三年以上十年以下有期徒刑，併科
新臺幣七百萬元以下罰金。
意圖供自己或他人犯罪之用，而犯前二項之罪者，處無期徒刑或七年以上有期徒刑，
併科新臺幣一千萬元以下罰金。
未經許可，持有、寄藏或意圖販賣而陳列第一項所列槍砲者，處一年以上七年以下有
期徒刑，併科新臺幣七百萬元以下罰金。
第一項至第三項之未遂犯罰之。
槍砲彈藥刀械管制條例第十二條
未經許可，製造、販賣或運輸子彈者，處一年以上七年以下有期徒刑，併科新台幣五
百萬元以下罰金。
未經許可，轉讓、出租或出借子彈者，處六月以上五年以下有期徒刑，併科新台幣三
百萬元以下罰金。
意圖供自己或他人犯罪之用，而犯前二項之罪者，處三年以上十年以下有期徒刑，併
科新台幣七百萬元以下罰金。
未經許可，持有、寄藏或意圖販賣而陳列子彈者，處五年以下有期徒刑，併科新台幣
三百萬元以下罰金。
第一項至第三項之未遂犯罰之。
